ACORDAO-COMPLETO-2533545

ACÓRDÃO DE RELAÇÃO

ACÓRDÃO DE RELAÇÃO 1098/2022 ATA 18/2022 - PLENÁRIO

Acórdão 1098/2022-TCU-Plenário
Considerando que o presente processo trata de denúncia sobre os indícios de irregularidades na Tomada de Preços n.º 1/2019 conduzida pelo Ministério das Relações Exteriores (MRE) , por meio da Embaixada do Brasil em Lisboa, para a contratação via leasing dos equipamentos de informática sob o valor aproximado de R$ 500.000,00 (Peça 3) ;
Considerando que o TCU deve conhecer, preliminarmente, da presente denúncia, por atender aos requisitos legais e regimentais de admissibilidade;
Considerando que, após a análise final do feito, a unidade técnica assinalou que a indicação de marca para os equipamentos de informática na aludida Tomada de Preços n.º 1/2019 não estaria acompanhada da devida justificativa prévia, embora tenha sido posterior e adequadamente justificada perante a unidade técnica, e, assim, propôs o conhecimento da presente denúncia para, no mérito, assinalar a sua parcial procedência, promovendo o envio de ciência corretiva e preventiva, nos termos do art. 9º, I, da Resolução TCU n.º 315, de 2020, para que o Ministério das Relações Exteriores (MRE) atente para a necessidade de evitar a futura ocorrência da falha ora identificada na Tomada de Preços n.º 1/2019 diante da indicação de marca dos equipamentos de informática sem a prévia justificativa, em desacordo, assim, com o art. 7º, § 5o, e com o art. 15, § 7º, I, da Lei n.º 8.666, de 1993 (Peças 28 e 29) ;
Considerando, portanto, que o TCU pode incorporar o referido parecer da unidade técnica a estas razões de decidir;
Considerando, enfim, que o presente feito deve ser apreciado na presente Sessão Pública do Plenário do TCU diante da necessidade de assegurar o pleno interesse público à informação, sem prejudicar a intimidade das pessoas, a partir da manutenção do referido sigilo em prol, apenas, das correspondentes peças processuais, nos termos dos arts. 53, §§ 3° e 4°, e 108, § 1°, da Lei n.º 8.443, de 1992, e, por analogia, do art. 93, IX, da CF88;
Os Ministros do Tribunal de Contas da União, reunidos em Sessão do Plenário, ACORDAM, por unanimidade, com fundamento nos arts. 143, inciso V, alínea "a", 234, 235, parágrafo único, e 250, inciso I, do Regimento Interno do TCU, aprovado pela Resolução n.º 246, de 2011, em conhecer da presente denúncia para, no mérito, assinalar a sua parcial procedência, diante dos elementos de convicção até aqui obtidos pelo TCU, além de prolatar as providências abaixo fixadas pelo item 1.7 deste Acórdão:
1. Processo TC-Processo 044.313/2021-7 (DENÚNCIA) 
	1.1. Denunciante: identidade preservada em sintonia com o art. 55 da Lei n.º 8.443, de 1992.
	1.2. Órgão: Ministério das Relações Exteriores (MRE) .
	1.3. Relator: Ministro-Substituto André Luís de Carvalho.
	1.4. Representante do Ministério Público: não atuou.
	1.5. Unidade Técnica: Secretaria de Controle Externo de Aquisições Logísticas (Selog) .
	1.6. Representação legal: não há.
	1.7. Providências:
	1.7.1. promover o envio de ciência corretiva e preventiva, nos termos do art. 9º, I, da Resolução TCU n.º 315, de 2020, para que, doravante, o Ministério das Relações Exteriores (MRE) , com a Embaixada do Brasil em Lisboa, atente para a necessidade de evitar a futura ocorrência da falha ora identificada na Tomada de Preços n.º 1/2019 diante da indicação de marca para os equipamentos de informática sem a devida justificativa prévia, contudo, no respectivo processo administrativo de contratação, em desacordo, assim, com o art. 7º, § 5o, e com o art. 15, § 7º, I, da Lei n.º 8.666, de 1993;
	1.7.2. enviar a cópia do presente Acórdão, com a cópia do parecer da unidade técnica, aos seguintes destinatários:
1.7.2.1. ao ora representante, para ciência;
1.7.2.2. ao Ministério das Relações Exteriores (MRE) e à Embaixada do Brasil em Lisboa, para ciência e efetivo cumprimento do item 1.7.1 deste Acórdão; e
	1.7.3. promover o arquivamento do presente processo, sem prejuízo de manter o sigilo em relação às eventuais peças gravadas com essa chancela e à autoria da denúncia, retirando a chancela de sigilo, contudo, sobre o presente processo, nos termos dos arts. 53, §§ 3º e 4º, e 108, § 1º, da Lei n.º 8.443, de 1992, e, por analogia, do art. 93, IX, da CF88.

Ministério das Relações Exteriores (MRE).

ANDRÉ DE CARVALHO

não há.

Não atuou.

DENÚNCIA (DEN)

Secretaria de Controle Externo de Aquisições Logísticas (Selog).